【裁判字號】    97,訴,1208
【裁判日期】    980227
【裁判案由】    違反槍砲彈藥刀械管制條例
【裁判全文】
臺灣臺南地方法院刑事判決              97年度訴字第1208號
公  訴  人  臺灣臺南地方法院檢察署檢察官
被      告  甲○○
                    現因另案於臺灣臺南監獄臺南分監執行中
指定辯護人  本院公設辯護人余訓格
上列被告因槍砲彈藥刀械管制條例案件，經檢察官提起公訴（97
年度偵字第7422號），經本院判決如下：
    主  文
甲○○未經許可，持有可發射子彈具有殺傷力之手槍，累犯，處
有期徒刑壹年拾月，併科罰金新臺幣伍萬元，罰金如易服勞役，
以新臺幣壹仟元折算壹日。扣案可發射子彈具有殺傷力之改造手
槍壹枝（槍枝管制編號0000000000號，含彈匣壹個）
沒收。
    事  實
一、甲○○曾因傷害案件，經台灣嘉義地方法院以93度年嘉簡字
    第406號判決判處有期徒刑5月確定，又因妨害自由案件，經
    台灣嘉義地方法院以93年度少連訴字第32號判決判處有期徒
    刑3月，並經臺灣高等法院臺南分院以94年度上訴字第934號
    判決駁回上訴確定，嗣上開2罪經臺灣高等法院臺南分院95
    年度聲字第236號裁定定應執行有期徒刑7月，甫於民國95年
    8月11日易科罰金執行完畢。詎甲○○仍不知悔改，明知非
    經中央主管機關許可，不得持有槍砲彈藥刀械管制條例第4
    條第1項第1款所示之手槍。竟於民國（下同）93年6月間某
    日，在雲林縣麥寮鄉以新台幣3萬元之代價，向姓名年籍不
    詳綽號「阿明」之友人購買具殺傷力之改造手槍（槍枝管制
    編號0000000000，仿FN廠1910型半自動手槍製造之槍枝，含
    彈匣1個）1支而持有之。嗣於97年5月11日下午1時15分許，
    甲○○駕駛車牌號碼P2－1639號自小客車行經國道1號高速
    公路南向280公里處（在臺南縣後壁鄉境內），因行車不穩
    為警臨檢盤查，並在該車座椅下查獲上開改造手槍1支，始
    查獲上情。
二、案經內政部警政署國道公路警察局第四警察隊報請台灣台南
    地方法院檢察署檢察官偵查起訴。
    理  由
一、上揭犯罪事實業據被告甲○○於本院審理時坦承在卷，並有
    改造手槍1支（槍枝管制編號0000000000號）在案可參，被
    告於本院審理時之自白與事實相符，堪以採信。又扣案之改
    造手槍1支（槍枝管制編號0000000000號）認係改造手槍，
    由仿FN廠1910型半自動手槍製造之槍枝，換裝土造金屬槍管
    而成，擊發功能正常，可供擊發適用子彈使用，認具殺傷力
    等情，業據內政部警政署刑事警察局鑑定屬實，有該局97
    年6月17日刑鑑字第0970071086號鑑驗定書1份在卷可稽（見
    偵卷第22頁）。從而，被告持有可發射子彈具有殺傷力之改
    造手槍1支犯行，已堪認定，應依法論科。
二、核被告所為，係犯槍砲彈藥刀械管制條例第8條第4項之未經
    許可持有可發射子彈具殺傷力之改造手槍罪。被告有犯罪事
    實欄所示科刑及執行完畢情形，其前受有期徒刑之執行完畢
    ，5年以內故意再犯本案有期徒刑以上之罪，為累犯，應依
    刑法第47條第1項之規定加重其刑。又被告雖持有可發射子
    彈之改造手槍，並無證據顯示被告曾持該改造手槍以作奸犯
    科之用，顯見被告雖持有上開改造手槍，但影響社會治安情
    節非重。是本院審酌被告未經許可持有改造手槍之舉，雖屬
    於法有違，自應接受刑事懲罰，然考量前開情事，認非無顯
    可憫恕之情狀，逕以量處本罪法定最低刑仍有法重情輕之憾
    ，爰依刑法第59條之規定，酌減其刑，並依法先加後減。爰
    審酌被告犯罪動機、手段、目的、手段、對社會及人身安全
    威脅之程度，犯後始終坦承持有犯行之態度，量處如主文所
    示之刑，並就罰金部分，諭知易服勞役之折算標準，以示懲
    儆。另被告持有可發射子彈具有殺傷力之改造手槍1支為違
    禁物，應依刑法第38條第1項第1款之規定沒收之。
據上論斷，應依刑事訴訟法第299條第1項前段，槍砲彈藥刀械管
制條例第8條第4項，刑法第11條前段、第47條第1項、第59條、
第42條第2項、第3項、第38條第1項第1款，判決如主文。
本案經檢察官乙○○到庭執行職務。
中    華    民    國    98    年    2    月    27     日
                  刑事第十庭    審判長法  官  陳威龍
                                      法  官  盧鳳田
                                      法  官  高如宜
以上正本證明與原本無異。
如不服本判決應於收受本判決後10日內向本院提出上訴書狀，並
應敘述具體理由。如未敘述上訴理由者，應於上訴期間屆滿後20
日內向本院補提理由書狀（均須按他造當事人之人數附繕本）「
切勿逕送上級法院」。
                                      書記官  陳姿利
中    華    民    國    98    年    3     月    3     日
附錄法條：
槍砲彈藥刀械管制條例第8條
未經許可，製造、販賣或運輸鋼筆槍、瓦斯槍、麻醉槍、獵槍、
空氣槍或第4條第1項第1款所定其他可發射金屬或子彈具有殺傷
力之各式槍砲者，處無期徒刑或5年以上有期徒刑，併科新臺幣1
千萬元以下罰金。未經許可，轉讓、出租或出借前項所列槍枝者
，處5年以上有期徒刑，併科新臺幣1千萬元以下罰金。
意圖供自己或他人犯罪之用，而犯前二項之罪者，處無期徒刑或
7年以上有期徒刑，併科新臺幣1千萬元以下罰金。
未經許可，持有、寄藏或意圖販賣而陳列第1項所列槍枝者，處3
年以上10年以下有期徒刑，併科新臺幣700萬元以下罰金。
第 1 項至第 3 項之未遂犯罰之。


司法院資訊處製作；財團法人民間司法改革基金會備份。
